【裁判字號】    99,交聲,43
【裁判日期】    990211
【裁判案由】    違反道路交通管理處罰條例聲明異議
【裁判全文】
臺灣士林地方法院交通事件裁定      99年度交聲字第43、44號
原處分機關  臺北市交通事件裁決所
異  議  人
即受處分人  甲○○
上列異議人即受處分人因違反道路交通管理處罰條例案件，對於
臺北市交通事件裁決所於98年10月9 日及98年12月21所為之處分
（原處分案號：北市裁罰字第裁00-00000000 號、22-A1A236489
號）聲明異議，本院裁定如下：
    主  文
異議駁回。
    理  由
一、按汽車行駛至交岔路口，其行進、轉彎，應遵守燈光號誌或
    交通警察之指示，道路交通安全規則第102 條第1 項第1 款
    已有明文；又按汽車駕駛人，行經有燈光號誌管制之交岔路
    口闖紅燈者，處新臺幣（下同）1 千8 百元以上5 千4 百元
    以下罰鍰，並記違規點數3 點；另按汽車駕駛人，駕駛汽車
    違反道路交通安全規則、第33條之管制規則，因而肇事致人
    受傷者，記違規點數3 點；再按汽車駕駛人在6 個月內，違
    規記點共達6 點以上者，吊扣駕駛執照1 個月，道路交通管
    理處罰條例第53條第1 項、第63條第1 項第3 款、第61條第
    3 項前段、第63條第3 項前段分別定有明文。
二、原處分意旨略以：異議人即受處分人甲○○（下稱異議人）
    於民國98年9 月1 日11時20分許，駕駛車號522-CU號營業小
    客車，行經臺北市○○○路與士東路路口時，經臺北市政府
    警察局交通警察大隊員警舉發有「闖紅燈」及「違反道路交
    通安全規則肇事致人受傷」之違規，爰依道路交通管理處罰
    條例第53條第1 項、第63條第1 項第3 款、第3 項前段、第
    61 條 第3 項及第24條第1 項第5 款規定，裁處異議人罰鍰
    2 千7 百元、並記違規點數共6 點，又因異議人在6 個月內
    ，違規記點共達6 點以上者，另處吊扣駕駛執照1 個月、並
    應參加道路交通安全講習等語。
三、聲明異議意旨略以：異議人固不否認於前述時間、地點，駕
    駛上開車輛，行經前揭路口等情，惟矢口否認有闖紅燈之事
    實，並辯稱：伊係紅燈越線，並非闖紅燈；又裁決所說明第
    2 條第3 項所稱伊有「肇事後，未先標繪車輛位置移動車輛
    」之行為，然現場有執勤員警處理，豈有可能未先標繪車輛
    位置即移動車輛？縱有此情形亦屬交通大隊處理員警之過失
    ，不應由異議人承擔，故本件裁罰應屬不當，爰以異議聲明
    不服云云。
四、經查，本件異議人駕駛車號522-CU號營業小客車，於前開時
    、地肇事後，經員警舉發有「闖紅燈」之違規等情，有舉發
    違反道路交通管理事件通知單影本、道路交通事故現場圖、
    道路交通事故談話紀錄表、道路交通事故補充資料表等各1
    件附卷可稽。另異議人於事故後接受員警詢問時亦曾陳稱：
    伊沿士東路2 項南往北方向行駛至肇事路口時，見士東路綠
    燈，伊繼續向前行使，未注意到我車行向燈號為紅燈，所以
    伊車行駛到路口中央時，一部由中山北路6 段南往東左轉行
    駛之重型機車撞上伊車左後車尾而肇事等語，此參前揭道路
    交通事故談話紀錄表即明（見本院卷第19頁）。另與異議人
    車輛發生本件事故之辛長屏於同日接受員警詢問時亦稱：伊
    在上述時間騎乘929-CXH 號重機車沿中山北路6 段北往南方
    向行駛內線車道至肇事處時等紅燈，待綠燈亮起後，伊車起
    步左轉士東路行駛，一部522-CU號計程車由士東路2 巷闖紅
    燈行駛撞及伊車左前車身而肇事等情（見本院卷第20頁）。
    可徵本件異議人駕駛前揭車輛行經該路口時，該中山北路6
    段左轉士東路（即北往東）為綠燈號誌。另士東路2 巷與中
    山北路6 段、士東路之路口確設有號誌管制，且該中山北路
    6 段左轉士東路（北往東）為綠燈號誌時，除中山北路6 段
    北往南之方向同屬綠燈號誌外，其餘中山北路6 段之南往北
    方向）、士東路東向西之方向及士東路2 巷與中山北路6 段
    、士東路路口之號誌均為紅燈號誌，此有臺北市交通管制工
    程處99年1 月20日函文1 件及所檢附之該路口號誌時相變換
    情形資料1 份在卷可查（見本院卷第30至31頁），足認異議
    人確實於其所行駛之士東路2 巷為紅燈號誌時，闖越該紅燈
    號誌，而與適沿中山北路6 段北往南行駛因遵循綠燈號誌而
    左轉至士東路之辛長屏所騎乘之機車發生事故致辛長屏受有
    傷勢之事實，應屬明確。
五、綜上，本件異議人確於前開時、地，於行經有燈光號誌管制
    之交岔路口闖紅燈而肇事並致人受傷之違規事實，已甚明確
    。原處分機關依道路交通管理處罰條例第53條第1 項之規定
    ，裁處異議人罰鍰2 千7 百元，並分別依同條例第63條第1
    項第3 款、第61條第3 項之規定各記違規點數3 點，共計違
    規點數6 點，並因汽車駕駛人在6 個月內，違規記點共達6
    點以上者，依同條例第63條第3 項之規定，吊扣異議人駕駛
    執照1 個月，核無違誤，本件異議人之異議為無理由，均應
    予駁回。
中    華    民    國    99    年    2     月    11    日
                        交通法庭法  官  莊明達
以上正本證明與原本無異。
如不服本裁定應於送達後5日內向本院提出抗告狀。
                                書記官  劉欣怡
中    華    民    國    99    年    2     月    11    日

司法院資訊處製作；財團法人民間司法改革基金會備份。
